【裁判字號】    97,易,1534
【裁判日期】    971027
【裁判案由】    竊盜
【裁判全文】
臺灣彰化地方法院刑事判決              97年度易字第1534號
公  訴  人  臺灣彰化地方法院檢察署檢察官
被      告  甲○○
            丙○○
上列被告因竊盜案件，經檢察官提起公訴（97年度偵字第6710號
），本院依簡式審判程序判決如下：
    主    文
甲○○共同犯攜帶兇器竊盜罪，累犯，處有期徒刑捌月，扣案之
扳手壹支沒收。
丙○○共同犯攜帶兇器竊盜罪，累犯，處有期徒刑柒月，扣案之
扳手壹支沒收。
    事    實
一、甲○○前因連續施用第一級毒品案件，經本院於民國（下同
    ）94年1 月3 日，以93年度訴緝字第49號判決判處有期徒刑
    8 月確定；又因竊盜案件，經本院於94年3 月7 日，以94年
    度彰簡字第11號判決判處有期徒刑6 月，得易科罰金確定；
    上開2 罪，並經本院以94年度聲字第603 號裁定應執行刑為
    有期徒刑1 年1 月確定；復因連續施用第一級毒品案件，經
    本院於94年12月5 日，以94年度訴字第1881號判決判處有期
    徒刑1 年確定；前開罪刑，經其入監接續執行後，再經本院
    以95年度聲字第1077號裁定假釋付保護管束出監，並於96年
    2 月24日因保護管束期滿、假釋未經撤銷，視為徒刑執行完
    畢。丙○○前因竊盜案件，經臺灣雲林地方法院於93年9 月
    12日，以93年度虎簡字第214 號判決判處有期徒刑5 月，得
    易科罰金確定，嗣其入監服刑後，而於94年2 月4 日徒刑易
    科罰金執行完畢出監。詎均猶不知悛悔，甲○○因缺錢花用
    ，欲竊取位於彰化縣彰化市○○○ 路301 巷213 號「昇泰五
    金工廠」內之鐵製機具，加以變賣，惟欠缺足夠之交通工具
    載運，遂於97年7 月19日上午11時許致電丙○○，經丙○○
    同意後，雙方分別騎乘機車於97年7 月19日上午11時30分許
    到達前開工廠，共同基於意圖為自己不法所有之犯意聯絡，
    由甲○○攜帶自己所有、客觀上足認為兇器之扳手1 支進入
    上開工廠內部（侵入建築物部分未據告訴），竊得該工廠負
    責人乙○○所有之沖床1 座（重約20公斤，價值新臺幣3,00
    0 元），並將該沖床搬至屋外負責接應之丙○○所騎乘之機
    車前腳踏板上。嗣為乙○○報警，而當場查獲，扣得甲○○
    所有之前揭扳手1 支。
二、案經彰化縣警察局彰化分局報請臺灣彰化地方法院檢察署檢
    察官偵查起訴。
    理    由
一、除被告所犯為死刑、無期徒刑、最輕本刑為3 年以上有期徒
    刑之罪或高等法院管轄第1 審案件者外，於前條第1 項程序
    進行中，被告先就被訴事實為有罪之陳述時，審判長得告知
    被告簡式審判程序之旨，並聽取當事人、代理人、辯護人及
    輔佐人之意見後，裁定進行簡式審判程序，刑事訴訟法第27
    3 條之1 第1 項定有明文。本件被告甲○○、丙○○所涉均
    係死刑、無期徒刑、最輕本刑為3 年以上有期徒刑之罪或高
    等法院管轄第一審案件以外之罪，並於本院行準備程序時均
    就被訴事實為有罪之陳述，本院依前揭規定，裁定改由受命
    法官獨任行簡式審判程序，合先敘明。
二、上開事實，業據被告甲○○、丙○○於警詢、偵訊、本院準
    備程序及審理中坦承不諱（見彰化縣警察局彰化分局彰警分
    偵字第0970022346號卷第1-8 頁，臺灣彰化地方法院檢察署
    97年度偵字第6710號卷第7 頁，本院97年度易字第1534號卷
    第50、52-54 頁），核與證人即被害人乙○○於警詢中所為
    之證述相符（見彰化縣警察局彰化分局彰警分偵字第097002
    2346號卷第9-11頁），並有贓物認領保管單1 紙、照片8 張
    在卷可稽（見彰化縣警察局彰化分局彰警分偵字第09700223
    46號卷第17、24-27 頁），及上揭扳手1 支扣按可佐（見本
    院97年度易字第1534號卷第39頁），足認被告上開自白，確
    與事實相符，本案事證明確，被告犯行堪以認定，應予依法
    論科。
三、按刑法第321 條第1 項第3 款之攜帶兇器竊盜罪，係以行為
    人攜帶兇器竊盜為其加重條件，此所謂兇器，其種類並無限
    制，凡客觀上足對人之生命、身體、安全構成威脅，具有危
    險性之兇器均屬之，且只須行竊時攜帶此種具有危險性之兇
    器為已足，並不以攜帶之初有行兇之意圖為必要（最高法院
    79年臺上字第5253號判例意旨參照）。查被告甲○○為前開
    如事實欄所載之行為時，所攜帶之扳手1 支，為堅硬金屬製
    品，客觀上足對人之生命、身體、安全造成危險，為可供兇
    器使用之物無訛；又以自己犯罪之意思而參與構成要件以內
    之行為，於犯意聯絡範圍內，縱僅分擔實施一部分之犯行，
    仍應就全部犯行負共同正犯之責。核被告甲○○、丙○○如
    事實欄所載之犯行，均係犯刑法第321 條第1 項第3 款之攜
    帶兇器竊盜罪。被告甲○○、丙○○所為如事實欄所載之前
    開犯行，具有犯意之聯絡、行為之分擔，均應論以共同正犯
    。另被告甲○○前因連續施用第一級毒品案件，經本院於94
    年1 月3 日，以93年度訴緝字第49號判決判處有期徒刑8 月
    確定；又因竊盜案件，經本院於94年3 月7 日，以94年度彰
    簡字第11號判決判處有期徒刑6 月，得易科罰金確定；上開
    2 罪，並經本院以94年度聲字第603 號裁定應執行刑為有期
    徒刑1 年1 月確定；復因連續施用第一級毒品案件，經本院
    於94年12月5 日，以94年度訴字第1881號判決判處有期徒刑
    1 年確定；前開罪刑，經其入監接續執行後，再經本院以95
    年度聲字第1077號裁定假釋付保護管束出監，並於96 年2月
    24日因保護管束期滿、假釋未經撤銷，視為徒刑執行完畢。
    被告丙○○前因竊盜案件，經臺灣雲林地方法院於93年9 月
    12日，以93年度虎簡字第214 號判決判處有期徒刑5 月，得
    易科罰金確定，嗣其入監服刑後，而於94年2 月4 日徒刑易
    科罰金執行完畢出監。有臺灣高等法院被告前案紀錄表、臺
    灣彰化地方法院檢察署刑案資料查註查紀錄表各2 份附卷可
    考，被告甲○○、丙○○均於有期徒刑執行完畢後，5 年內
    故意再犯本件有期徒刑以上之罪，均為累犯，應各依刑法第
    47條第1 項之規定加重其刑。爰審酌被告甲○○、丙○○之
    素行，及均正值青壯之年，不思循正當途徑獲取所需，僅因
    缺錢花用，即任意竊取他人財物，侵害他人權益非微，惟考
    量被告2 人行竊之手段、次數、所得財物之價值，與犯後均
    能坦承犯行，及竊得之財物已歸還予被害人等一切情狀，分
    別量處如主文所示之刑。另本件被告2 人犯罪之時間均係在
    96 年4月24日以後，並不符合中華民國96年罪犯減刑條例所
    定之減刑要件，尚無依該條例規定予以減刑之餘地。
四、刑法第38條第3 項係規定「犯人」（95年7 月1 日新法生效
    施行後已改為犯罪行為人）所有供犯罪所用、預備、所生或
    所得之物，得宣告沒收，並非規定屬「被告」所有之物，始
    得宣告沒收，而共同正犯於意思聯絡範圍內，組成一共犯團
    體，團體中之任何成員均為「犯人」，供犯罪所用之物，只
    要屬於「犯人」所有，均得宣告沒收，不以必屬於本件被告
    所有者為限（最高法院92年度臺上字第787 號判決要旨參照
    ），此即刑法學理上「共犯連帶沒收」理論；準此，數人共
    同犯罪之情形時，就因犯罪依法沒收之物，不論究係為共犯
    何人所有，就各共犯之判決均應宣告沒收之從刑。查本案扣
    案之扳手1 支，係被告甲○○所有，供其與被告丙○○共同
    為本件犯行所用之物，業據被告甲○○於警詢、本院審理中
    陳述明確（見彰化縣警察局彰化分局彰警分偵字第09700223
    46號卷第3 頁，本院97年度易字第1534號卷第53頁），爰依
    刑法第38條第1項 第2 款之規定及上開「共犯連帶沒收」理
    論，就被告2 人均併予以宣告沒收。
據上論斷，應依刑事訴訟法第273 條之1 第1 項、第299 條第 1
項前段，刑法第28條、第321 條第1 項第3 款、第47條第1 項、
第38條第1 項第2 款，判決如主文。
本案經檢察官蔡明達到庭執行職務。
中    華    民    國    97    年    10    月    27    日
                          刑事第四庭  法  官  林秉暉
以上正本證明與原本無異。
如不服本判決，應於判決送達後10日內，向本院提出上訴書狀，
上訴書狀應「敘述具體上訴理由」，並按他造當事人之人數附繕
本。「切勿逕送上級法院」。
告訴人或被害人對於判決如有不服具備理由請求檢察官上訴者，
其上訴期間之計算係以檢察官收受判決正本之日期為準。
中    華    民    國    97    年    10    月    30    日
                                      書記官  張清秀
【附錄本案判決論罪科刑法條全文】：
中華民國刑法第321條：
犯竊盜罪而有左列情形之一者，處6月以上5年以下有期徒刑：
一、於夜間侵入住宅或有人居住之建築物、船艦或隱匿其內而犯
    之者。
二、毀越門扇、牆垣或其他安全設備而犯之者。
三、攜帶兇器而犯之者。
四、結夥3人以上而犯之者。
五、乘火災、水災或其他災害之際而犯之者。
六、在車站或埠頭而犯之者。
前項之未遂犯罰之。


司法院資訊處製作；財團法人民間司法改革基金會備份。
